臺灣高等法院刑事裁定
110年度聲再字第348號
再審聲請人
即受判決人  林家豪




上列再審聲請人即受判決人因違反毒品危害防制條例案件，對於
本院109年度上訴字第426號，中華民國109年4月28日第二審確定
判決，聲請再審，本院裁定如下：
    主  文
再審之聲請駁回。 
    理  由
一、聲請再審意旨略以：再審聲請人即受判決人林家豪因違反毒
    品危害防制條例等案件，經本院109年度上訴字第426號判處
    罪刑（下稱原確定判決），並經最高法院109年度台上字第3
    314號判決駁回上訴確定。原確定判決認定聲請人販賣第三
    級毒品予徐承毅等人之部分，聲請人曾向警方指證其毒品上
    游係吳佳男，並於臺灣宜蘭地方檢察署具結作證，吳佳男因
    此遭起訴、羈押，請求開啟再審，並予以減刑云云。
二、按經法院認無再審理由而以裁定駁回後，不得更以同一原因
    聲請再審；法院認為聲請再審之程序違背規定者，應以裁定
    駁回之，刑事訴訟法第434條第3項、第433條定有明文。上
    開「同一原因」聲請再審之禁止，係指「同一事實原因」之
    謂，此應就重行聲請再審之事由暨所提證據（含證據方法及
    證據資料），與前經實體裁定駁回之聲請是否一致加以判斷
    ，實質相同之事由與證據，不因聲請意旨陳以不同之說詞或
    論點，即謂並非同一事實原因（最高法院110年度台抗字第1
    082號裁定意旨參照）。
三、茲聲請人已釋明有正當理由而無法提出原確定判決之繕本，
    並於民國110年9月15日到庭陳述意見後，本院查：聲請人主
    張前所供出之毒品上游業經起訴，並以此為新事實、新證據
    聲請再審云云，惟聲請人前以相同之事由，向本院聲請再審
    ，經本院審酌後，以供出毒品來源因而查獲其他正犯或共犯
    者，依毒品危害防制條例第17條第1項規定，係減輕或免除
    其刑之事由，並未涉及罪名變更或法定免除其刑，核與刑事
    訴訟法第420條第1項第6款所定「應受免刑判決」之情形不
    同，因認無再審理由，於109年8月17日以109年度聲再字第3
    05號裁定駁回再審聲請確定在案，此有前開裁定及本院被告
    前案紀錄表在卷可稽。揆諸上開說明，聲請人所述之再審理
    由，顯與刑事訴訟法第420條第1項第6款之規定不相適合，
    聲請再審之程序顯係違背規定。綜上所述，本件再審之聲請
    不合法，應予以駁回。
據上論斷，依刑事訴訟法第433條，裁定如主文。
中　　華　　民　　國　　110 　年　　9 　　月　　27　　日
                  刑事第二十五庭審判長法　官  邱滋杉
                                      法　官  邱瓊瑩
                                      法　官  陳彥年
以上正本證明與原本無異。
如不服本裁定，應於裁定送達後五日內向本院提出抗告狀。
                                      書記官  謝崴瀚
中　　華　　民　　國　　110 　年　　9 　　月　　27　　日